# 请教陈版，这个可以全额确认收入么？

提问人：noteven1 时间：2019-08-09 15:57:43
A公司通过B 购入商品（ 10 元/件），然后通过B销售该商品（如：15-18元/件），B按每件商品 1 元/件收取固定费用，其余利润均需支付A。请问陈老师，A 可以按B 的销售价格全额确认收入，同时全额确认成本么？

回答人：chenyiwei
这个交易的经济实质和商业逻辑是什么？为何形式上要通过 A 过手，而不能由 B 直接对外销售其原持有的库存商品？
A 从 B 采购和 B 对外销售收入对应？是否B 对外售出后，为了由 A 统一结算（类似于商场和专柜的关系）而形式上由 A向 B采购，本质上是B直接对最终顾客销售？

提问人：noteven1 时间：2019-08-12 12:49:01
背景：B 处于一个相对封闭的行业，A 投资建设运营，但是必须要通过 B这个管道才能更好的拓展和经营这个业务，所以 B 只收取一点固定费用。

回答人：chenyiwei
如是，则 B应采用净额法确认收入。